# 863 项目操作求解

提问人：shfavor 时间：2011-07-11 17:57:03
请陈老师和有经验的同志介绍下经验： 1 、是否需要就 863 课题单独设立账套核算 2 、 “国家高技术项目的资金来源包括项目单位的自有资金、国家补贴资金、国务院有关部门或地方政府配套资金、银行贷款，以及项目单位筹集的其它资金。项目单位筹集的项目资本金或研发项目的自有资金不得低于项目新增投资的30%。支出预算应当按照经费开支范围确定的支出科目和不同经费来源编列，同一支出科目一般不得同时列支专项经费和自筹经费”。 是否必须有自有资金，核算时专项经费和自筹经费分开？根据预算中支出项目的资金来源，再在专项经费和自筹经费下设置明细核算吗？ 3 、收到 863 课题经费记入递延收益？ 4 、假设课题会形成无形资产， 863项目需经验收，对于研究阶段费用化的支出，根据预算系由专项经费支出的，是否可以在当期从递延收益转入营业外收入？还是所有经费都必须在形成资产，并且课题经验收通过后，按照资产使用寿命分期摊销。 5 、“专项经费形成的固定资产属国有资产，一般由课题承担单位进行管理和使用，国家有权调配用于相关科学研究开发。专项经费形成的知识产权等无形资产的管理，按照国家有关规定执行”。 意思是如果将设备购置费列为由专项经费支出，则还不能作为企业自己的资产？ 6 、设备费：专项经费要严格控制设备购置费支出。 是否经费更倾向与作为费用化的支出？ 7 、劳务费：是指在课题研究开发过程中支付给课题组成员中没有工资性收入的相关人员（如在校研究生）和课题组临时聘用人员等的劳务性费用。 参与课题的人员工资不得在专项经费中列支吗？
由于公司可能会申请承担 863 项目课题，对具体操作没有概念，还请有经验的前辈多多赐教，急盼回复，谢谢

回答人：chenyiwei
1 、根据公司的会计核算和管理要求而定，一般理解无需设置单独的帐套，但必须单独设置明细科目核算，或利用财务软件中的项目核算功能。 2 、自筹经费不存在单独设置科目核算的问题。项目支出减去使用专项经费的支出和使用专项借款（如有）的支出之后就是使用自有资金的支出。 3 、收到课题经费可以先记入专项应付款，随着课题实施进程逐步转为营业外收入和递延收益。总体上还是遵循政府补助准则规定的处理原则。 4 、可以这样处理，不能认为“所有经费都必须在形成资产，并且课题经验收通过后，按照资产使用寿命分期摊销”，否则将导致由此形成的“资产”不符合资产定义和确认条件。 5 、这些资产通常由课题承担单位使用。如果预计被国家调用的可能性很小的（实务中多数是这种情况），则并不影响将其确认为项目承担单位自己的固定资产。

回答人：chenyiwei
回复 shfavor 的帖子
由于拨款是一个总额，其中有与收益相关的，也有与资产相关的，并且在收到时通常研发项目并未完成，所以可以在收到后暂时通过“专项应付款”科目过渡一下，这与新准则下作为政府补助处理这一总体原则应不矛盾。

回答人：chenyiwei
回复 王志宽 的帖子
1 、我理解，自筹资金实际上是不可能单独核算的。这种财务管理规定往往不是用会计语言写的。
2 、关于具体费用明细项目的列支范围问题，属于该项财政资金管理方面的问题，而不是会计问题。如果有疑问且相关财政资金管理办法没有明确的，建议咨询主管的财政、科技部门，由政策制定部门给出解释。我们和企业都是无权对这些规定的具体含义作出解释的。 3 、对于你的问题 5 ，我个人理解可以，类似于上市公司使用募集资金置换先期投入的自有资金。 4 、项目预计后续支出的主要审计证据应是项目预算，并结合该企业承担类似课题的历史经验等，对其估计的合理性进行复核。 也请有这方面实务经验的网友协助，谢谢。

提问人：shfavor 时间：2011-07-13 11:42:31
个人觉得“递延收益”本身就是一个过渡性的科目，可以是与资产相关的，也可以与收益相关，用于补偿企业以后期间的相关费用或损失的，可以不必再通过“专项应付款” 想如下操作：收到补助款计入“递延收益”，研究阶段：每月在“开发支出”科目归集有关费用，凡是涉及到申请列支专项经费的支出，月末除将有关支出从“开发支出”结转入“管理费用-研发支出”外，再相应的从“递延收益”结转有关支出至“营业外收入”。 进入开发阶段后预计会形成资产的，则每月不再对“递延收益”进行处理，以后随资产进行摊销。 不知这样操作是否可行，请指点一二。

回答人：chenyiwei
在取得财政资金时，在相关项目尚未完成且无法合理区分作为补助对象的应资本化的支出和应费用化的支出的情况下，仍建议先记入专项应付款之类科目过渡较为妥当。准则讲解中对与资产相关的补助在资产完工前也是其他应付

提问人：zengkai271 时间：2012-02-04 15:54:35
回复 chenyiwei 的帖子
我公司有一科研课题参照 863 课题办法执行，现涉及到专项经费和自筹经费的问题想向您咨询一下：
1 ，专项经费和自筹经费是否要分开核算，如果分开核算，我们在日常支出中如何让判断一项支出是从专项经费中支出还是从自筹经费中支出； 2 ，如果在核算时没有分开，那么在填制月报、季报等报表时，我们如何让区分一项支出是属于专项支出还是属于自筹经费支出，或是在二者中以一定比例分配？

回答人：chenyiwei
根据相关的财政资金管理要求和企业内部财务管理要求确定是否需专户存储、专款专用。相应地对支出进行分开核算。请有实务经验的网友协助，谢谢。